# 其他金融机构的范围

提问人：ivancheng 时间：2016-12-13 17:18:49
企业会计准则附录中的会计科目和主要账务处理中很多科目都涉及到其他金融机构，而目前某些领域的金融管制在逐渐放开，那么信托、基金、融资租赁公司等是否属于准则所述的其他金融机构呢？
银行存款：本科目核算企业存入银行或其他金融机构的各种款项。
短期借款，本科目核算企业向银行或其他金融机构等借入的期限在 1 年以下(含 1 年)的各种借款。
利息收入，本科目核算企业（金融）确认的利息收入，包括发放的各类贷款（银团贷款、贸易融资、贴现和转贴现融出资金、协议透支、信 用卡透支、转贷款、垫款等）、与其他金融机构（中央银行、同业等）之间发生资金往来业务、买入返售金融资产等实现的利息收入等。
利息支出，本科目核算企业（金融）发生的利息支出，包括吸收的各种存款（单位存款、个人存款、信用卡存款、特种存款、转贷款资金等）、 与其他金融机构（中央银行、同业等）之间发生资金往来业务、卖出回购金融资产等产生的利息支出。
只有利息收入和利息支出科目将“其他金融机构”限定为“中央银行、同业等”，那么准则所述的其他金融机构是否仅仅为“中央银行、同业等”，如还存在其他单位属于其他金融机构的范围，那么需具备什么样的资质或条件？

回答人：chenyiwei
这里的“其他金融机构”的范围，应该是持有相关监管机构颁发的牌照，在其核定业务范围内的金融业务所涉及的资产和负债，都可以作为此处的“其他金融机构”比照处理。